Inventaris van het archief van de Grafelijkheidsrekenkamer of Rekenkamer der Domeinen van Holland: Afgehoorde en Gedeponeerde Rekeningen, (1425) 1446-1728 (1793)
Nationaal Archief, Den Haag
- BEDEN EN BELASTINGEN, 03
  - Beden, 03.1
    - Ontvangers in steden en kwartieren, 03.1.2
      - Zuid-Holland, 03.1.2.3
        - Rekeningen van Adriaan Cornelisz., rentmeester in Zuid-Holland, van de beden in het kwartier Zuid-Holland, Heusden, Strijen, Putten, Arkel, half-Asperen en Schoonhoven., 1497-1505; 3474-3476; 3 delen
          - van de zesde termijn van de driejarige bede, verschenen St. Jan 1504, van de eerste-derde termijn van de vierjarige bede 1504-1508, verschenen kerstmis 1504, St. Jan en kerstmis 1505, van de eerste-derde termijn van de driejarige bede, voor de reis naar Spanje, 1504-1507, verschenen kerstmis 1504, St. Jan en kerstmis 1505, van de eerste-tweede termijn van de vierjarige bede 1505-1508, verschenen St. Jan en kerstmis 1505, 3476
        - Rekeningen van Nicolaas Cobel, rentmeester van Zuid-Holland, van de bede., 1506-1508; 3477-3478
          - van de vierde-vijfde termijn van de vierjarige bede 1505-1508, verschenen St. Jan en kerstmis 1506; van de vierde-vijfde termijn van de driejarige bede 1504-1507, verschenen St. Jan en kerstmis 1506; van de derde-vierde termijn van de vierjarige bede 1505-1508, verschenen St. Jan en kerstmis 1506, 3477
          - van de achtste termijn van de vierjarige bede 1505-1508, verschenen St. Jan 1508; van de zevende-achtste termijn van de vierjarige bede 1505-1508, verschenen St. Jan en kerstmis 1508; van de omslag over de Gelderse oorlog, november 1507, 3478
      - Kennemerland, 03.1.2.4
        Hieronder ook de beden van West-Friesland, Amstelland, Waterland, Zeevang, Gooiland e.a. De ontvangst van de bede van 1445-1450 is gedeeltelijk aan de rentmeester van dit kwartier opgedragen.
        - Rekeningen van Albrecht van Raaphorst en Adriaan Screvel van de zesjarige bede 1445-1659 in Kennemerland en het westerbaljuwschap van West-Friesland., 1445-1446; 3479-3480
          - 1445, 3479
          - 1446, 3480
        - Rekening van Albrecht van Raaphorst van het zesde jaar van de zesjarige bede 1445-1450 in Kennemerland, enige dorpen in West-Friesland en Wieringen., 3481
        - Rekeningen van Geryt van Berckenrode., 1469-1473; 3482-3486
          - van de vijftiende - zestiende termijn van de tienjarige bede 1462 - 1472, verschenen St. Jan en kerstmis 1469; St. Jan 1470, 3482
          - van de zeventiende-achttiende termijn van de tienjarige bede, verschenen St. Jan en kerstmis 1470; van de vierde-vijfde termijn van de achtjarige bede, verschenen kerstmis 1470, St. Jan 1471, 3483
          - van de negentiende-twintigste termijn van de tienjarige bede, verschenen St. Jan en kerstmis 1471; van de zesde-zevende termijn van de achtjarige bede, verschenen kerstmis 1471, St. Jan 1472, 3484
          - van de eerste termijn van de tienjarige bede 1472-1481, verschenen St. Jan 1472; van de achtste termijn van de achtjarige bede, verschenen kerstmis 1472; van de eerste-tweede termijn van de driejarige bede 1472-1474, verschenen St. Jan en kerstmis 1472, 3485
          - van de eerste-derde termijn van de zesjarige bede 1473-1478, verschenen St. Jan, augustus en december 1473, 3486
        - Rekeningen van Jacob Jacobsz. van de bede in Kennemerland, West-Friesland, Amstelland, Waterland, Zeevang, Gooiland e.a.., 1501-1506; 3487-3489
          - van de achtste termijn van de vierjarige bede 1497-1501, verschenen St. Jan 1501; van de vijfde-zesde termijn van de driejarige bede voor m. gen. vr. 1499-1501, verschenen St. Jan en kerstmis 1501; van de vierde-vijfde termijn van de twee en half jarige bede 1499-1501, verschenen St. Jan en kerstmis 1501; van de beide termijnen van de bede voor de reis naar Spanje, verschenen 1501, 3487
          - van de eerste-zesde termijn van de driejarige bede 1501-1504, verschenen kerstmis 1501 tot St. Jan 1504, 3488
          - van de eerste-vierde termijn van de vierjarige bede 1504-1508, verschenen kerstmis 1504, St. Jan en kerstmis 1505, St. Jan 1506; van de eerste-vierde termijn van de vierjarige bede, erve van Spanje, 1504-1508, verschenen kerstmis 1504 tot St. Jan 1506; van de eerste-derde terijn van de vierjarige bede 1505-1508, verschenen St. Jan en kerstmis 1505, St. Jan 1506, 3489
        - Rekening van Willem van Cromvliet van de beden in Kennemerland enz. van de vijfde termijn van de vierjarige bede 1504-1508, verschenen kerstmis 1506,; van de vijfde termijn van de driejarige bede, erve van Spanje, 1504-1507, verschenen kerstmis 1506; van de vierde termijn van de vierjarige bede 1505-1508, verschenen kerstmis 1506., 3490
      - West-Friesland, 03.1.2.5
        Zie ook onder Kennemerland.
        - Rekening van Bengaert Scey, kastelein van Medemblik, van de zesjarige bede in het Oosterbaljuwschap van West-Friesland en Wieringen over het eerste jaar., 1445; 3491
        - Rekening van Albrecht van Raephorst van de achterstallen van de bede over 1445 in het Oosterbaljuwschap van West-Friesland en Wieringen., 1446; 3492
        - Rekening van Albrecht van Raephorst van de zesjarige bede van West-Friesland en Wieringen over 1446., 3493
        - Rekeningen van Albrecht van Raephorst van de beden in West-Friesland., 1469-1473; 3494-3498
          - van de vijftiende-zestiende termijn van de tienjarige bede 1462-1471, verschenen St. Jan en kerstmis 1469; van de eerste-derde termijn van de achtjarige bede 1469-1476, verschenen St. Jan en kerstmis 1469, St. Jan 1470, 3494
          - van de zeventiende-achttiende termijn van de tienjarige bede, verschenen St. Jan en kerstmis 1470; van de vierde-vijfde termijn van de achtjarige bede, verschenen kerstmis 1470, St. Jan 1471, 3495
          - van de negentiende-twintigste termijn van de tienjarige bede, verschenen St. Jan en kerstmis 1471; van de zesde-zevende termijn van de achtjarige bede, verschenen kerstmis 1471, St. Jan 1472, 3496
          - van de eerste termijn van de tienjarige bede, 1472-1481, verschenen St. Jan 1472; van de achtste termijn van de achtjarige bede, verschenen kerstmis 1472; van de eerste-tweede termijn van de driejarige bede, van de glavien, 1472-1474, verschenen St. Jan en kerstmis 1472, 3497
          - van de eerste-derde termijn van de zesjarige bede 1472-1478, verschenen St. Jan, augustus, december 1473, 3498
      - Putten, 03.1.2.6
        - Voorheen inv. nr. 3499, ---
          Dit inv.nr. bevattende een rekening van Bertelmees Arntsz, 1434, is overgebracht naar het archief van de Heren van Putten en Strijen, nummer toegang 3.19.43, inv.nr. 132.
        - Rekeningen van Nicolaas Cobel van de aandelen in de beden geheven in Putten., 1508-1515; 3500-3502; 3 delen
          - Van de eerste- vierde termijn van de driejarige ordinaris bede 1508-1511, verschenen kerstmis 1508-St. Jan 1510; van de achtste termijn van de vierjarige bede 1504-1508; van de eerste-derde termijn van de driejarige bede 1509-1511, verschenen St. Jan en kerstmis 1509, St. Jan 1510, 3500
          - Van de vijfde en zesde termijn van de driejarige ordinaris bede, verschenen kerstmis 1510, St. Jan 1511; van de eerste-vijfde termijn van de driejarige ordinaris bede 1511-1514, verschenen kerstmis 1511 tot kerstmis 1513; van de vierde-zesde termijn van de driejarige extra-ordinaris bede 1509-1511, verschenen kerstmis 1510, St. Jan 1511; van de aandelen in de gratuïteit voor mijner genadige vrouwe de extra-ordinaris bede van 1511 en 1512 en van de bede voor het beleg van Poederoyen, 3501
          - van de zesde termijn van de driejarige ordinaris bede, verschenen St. Jan 1514; van de beide termijnen van de bede van 110.000 clinkaarts, verschenen kerstmis 1514, St. Jan 1515, en van de bede van 30.000 pond, april 1515, 3502
      - Voorne, 03.1.2.7
        - Rekening van Claes van Essche van de beden in Voorne, t.w. de bede, geconsenteerd door Voorne, februari 1500; van het aandeel van Voorne in de bede voor de reis naar Spanje, 1500; van de eerste-vierde termijn van het aandeel van Voorne in de driejarige ordinaris bede, verschenen kerstmis 1501, St. Jan en kerstmis 1502, St. Jan 1503., 3503
        - Rekeningen van Joest Corneliszoon van Cleyburch van de beden in Voorne., 1503-1514; 3504-3511
          Deze rekeningen vormen één trousse.
          - van de vijfde-zesde termijn van de driejarige, ordinaris, bede, verschenen kerstmis 1503, St. Jan 1504; van de eerste-derde termijn van de vierjarige, ordniaris, bede 1504-1508, verschenen kerstmis 1504, St. Jan en kerstmis 1505; van de eerste-derde termijn van de driejarige bede 1504-1507, verschenen kerstmis 1504, St. Jan en kerstmis 1505; van de eerste-tweede termijn van de vierjarige bede 1505-1508, verschenen St. Jan en kerstmis 1505; van de eerste-derde termijn van de vierjarige bede van 2.000 pond, geconsenteerd 1504 door Brielle en Voorne voor de blijde inkomst, verschenen kerstmis 1504, St. Jan en kerstmis 1505; van de zesde termijn van de driejarige bede voor m.g.vrouwe, 1499-1501, verschenen kerstmis 1501, 3504
          - van de vierde-zevende termijn van de vierjarige, ordinaris, bede, verschenen St. Jan en kerstmis 1506, St. Jan en kerstmis 1507; van de vierde-zesde termijn van de driejarige bede, verschenen St. Jan, kerstmis 1506, St. Jan 1507; van de achtste-zesde termijn van de vierjarige bede, verschenen St. Jan en kerstmis 1506, 1507; van de vierde-zevende termijn van de vierjarige bede, geconsenteerd door Voorne, verschenen St. Jan en kerstmis 1506-1507, 3505
          - van de achtste termijn van de vierjarige, ordinaris, bede, verschenen St. Jan 1508; van de zevende-achtste termijn van de vierjarige, ordinaris, bede, verschenen St. Jan en Kerstmis 1508; van de achtste termijn van de vierjarige bede, geconsenteerd door Voorne, verschenen St. Jan 1508; van de eerste-derde termijn van de driejarige, ordinaris, bede 1508-1510, verschenen kerstmis 1508, St. Jan en kerstmis 1509; van de omslagen voor het beleg van Poederoyen, 1509; van de eerste-tweede termijn van de driejarige bede 1509-1511, verschenen St. Jan en kerstmis 1509; van het aandeel in de bede van 70.000 pond een van alle landen; van de aanslag voor het onderhoud van 16.000 knechten, 1507, 3506
          - van de vierde-vijfde termijn van de driejarige, ordinaris, bede 1508-1511, verschenen St. Jan en kerstmis 1511; van de derde-vierde termijn van de driejarige bede, verschenen St. Jan en kerstmis 1510, 3507
          - van de zesde termijn van de driejarige, ordinaris, bede, verschenen St. Jan 1511; van de vijfde-zesde termijn van de driejarige bede, verschenen St. Jan en kerstmis 1511; van het aandeel in de 50.000 pond, geconsenteerd door Holland 1511 voor onderhoud van 3.000 voetknechten en 300 paarden; van de eerste termijn van de driejarige, ordinaris, bede 1511-1513, verschenen kerstmis 1511, 3508
          - van de tweede-derde termijn van de driejarige, ordinairs, bede, verschenen St. Jan en kerstmis 1512, van het aandeel in de bede van de 150.000 pond, door alle landen geconsenteerd; van het aandeel in de bede van 34.580 pond, door Holland geconsenteerd, 1512; van het aandeel in de 30.000 pond ..........?, 3509
          - van de vierde-vijfde termijn van de driejarige ordinaris bede, verschenen St. Jan en kerstmis 1513; van het aandeel in de bede van 50.000 pond, geconsenteerd, aan de Staten van Holland 25 juli 1513, ter cause van de oorlog met Gelre, 3510
          - van de zesde termijn van de driejarige ordinaris bede, verschenen St. Jan 1514; van de eerste termijn van het aandeel in de 88.400 clinkaarts, door de Staten van Holland geconsenteerd, verschenen kerstmis 1514; van het aandeel in de 50.000 pond, geconsenteerd door alle landen tot ontlasting van de voogdij, 3511
        - Rekeningen van Jan van Kercwerve, rentmeester-generaal van de domeinen en beden in Brielle en het land van Voorne, van de beden., 1545-1561; 3512-3527
          - van de tiende-elfde termijn van de zesjarige ordinaris bede 1540-1546, verschenen St. Jan en kerstmis 1545; van de extra-ordinaris bede, geconsenteerd oktober 1542 en december 1544; van de twee tienden op de inkomsten uit onroerende goederen, geconsenteerd 1542, 3512
          - van de twaalfde termijn van de zesjarige ordinaris bede, verschenen St. Jan 1546; van de eerste termijn van de zesjarige bede 1546-1552, verschenen kerstmis 1546, 3513
          - van de tweede-derde termijn van de zesjarige, ordinaris, bede, verschenen St. Jan en kerstmis 1547, 3514
          - van de vierde-vijfde termijn van de zesjarige, ordinaris, bede, verschenen St. Jan en kerstmis 1548, 3515
          - van de zesde-zevende termijn van de zesjarige, ordinaris, bede, verschenen St. Jan en kerstmis 1549, 3516
          - van de achtste-negende termijn van de zesjarige, ordinaris, bede, verschenen St. Jan en kerstmis 1550, 3517
          - van de tiende-elfde termijn van de zesjarige, ordinaris, bede, verschenen St. Jan en kerstmis 1551, 3518
          - van de twaalfde termijn van de zesjarige, ordinaris, bede, verschenen St. Jan 1552; van de eerste termijn van de twee en half jarige, ordinaris, bede, verschenen kerstmis 1551; van de extra-ordinaris bede van 100.000 pond, geconsenteerd 9 april 1552 te Brussel, 3519
          - van de tweede-derde termijn van de twee en half jarige, ordinaris, bede, verschenen St. Jan en kerstmis 1553; van de extra-ordinaris bede van 300.000 pond en van de eerste termijn van de extra-ordinaris bede van 100.000 pond, verschenen december 1553, 3520
          - van de vierde-vijfde termijn van de twee en half jarige, ordinaris, bede, verschenen St. Jan en kerstmis 1554; van de tweede termijn van de extra-ordinaris bede van 100.000 pond, verschenen 1 februari1 554; van de eerste termijn van de extra-ordinaris bede van 200.000, verschenen 1 december 1554, 3521
          - van de eerste-tweede termijn van de zesjarige, ordinaris, bede, verschenen St. Jan en kerstmis 1555; van de tweede termijn van de extra-ordinaris bede van 200.000 pond, verschenen 1 maart 1555; van de extra-ordinaris bede van 200.000 pond, 1555, 3522
          - van de derde-vierde termijn van de zesjarige, ordinaris, bede, verschenen St. Jan en kerstmis 1556; van de extra-ordinaris bede van 200.000, 1556, 3523
          - van de vijfde-zesde termijn van de zesjarige, ordinaris, bede, verschenen St. Jan en kerstmis 1557; van de eerste termijn van de extra-ordinaris bede van 320.000 pond, verschenen 1 mei 1557, 3524
          - van de tweede termijn van de extra-ordinaris bede van 320.000 pond, verschenen mei 1558; van de extra-ordinaris bede van 240.000 g., geconsenteerd door alle landen mei1 558; van de eerste-tweede termijn van de driejarige bede van 120.000 pond totaal, geconsenteerd door alle landen mei 1558, verschenen St. Jan en kerstmis 1558, 3525
          - Van het eerste jaar van de negenjarige, extra-ordinaris, bede van 37.000 pond, door alle landen geconsenteerd mei 1558, verschenen 1559; van de derde-vierde termijn van de driejarige, extra-ordinaris, bede van 1.200.000 pond, verschenen St. Jan en kerstmis 1559; van de eerste helft van de extra-ordinaris bede van 300.000 pond, geconsenteerd door alle landen 5 juni 1559, 3526
          - van het tweede jaar van de negenjarige bede, 1560; van de vijfde-zesde termijn van de extra-ordinaris bede van 1.200.000 gulden, verschenen St. Jan en kerstmis 1560; van de tweede helft van de extra-ordinairs bede van 300.000 pond, 1560, 3527
        - van het derde jaar van de negenjarige bede, 1561; van het eerste jaar van de driejarige, ordinaris, bede 1561-1563, triënnale, verschenen 1561., 3528
        - Rekeningen van Jan van Duvenvoirde, rentmeester-generaal van de domeinen en beden in Brielle en het land van Voorne, van de beden., 1562-1569; 3529-3534
          Deze rekeningen vormen een trousse.
          - van het vierde jaar van de negenjarige bede, 1562; van het tweede jaar van de driejarige, ordinaris, bede, verschenen 1562, 3529
          - van het vijfde jaar van de negenjarige bede, 1563; van het derde jaar van de driejarige, ordinaris, bede, verschenen 1563, 3530
          - van het zesde jaar van de negenjarige bede, 1564; van het eerste jaar van de driejarige, ordinaris, bede 1564-1566, verschenen St. Jan en kerstmis 1564; van de extra-ordinaris bede van 100.000 pond, verschenen, 1564, 3531
          - van het zevende jaar van de negenjarige bede, 1565; van de derde-vierde termijn van de driejarige, ordinaris, bede, verschenen St. Jan en kerstmis 1565, 3532
          - van het achtste jaar van de negenjarige bede, 1566; van de vijfde-zesde termijn van de driejarige, ordinaris, bede, verschenen St. Jan en kerstmis 1566, 3533
          - van het negende jaar van de negenjarige bede, 1567; van de eerste-tweede termijn van de voor één jaar gecontinueerde, ordinaris, bede, verschenen oktober 1568, maart 1569, 3534
  - Belastingen, 03.2
    - Belasting op de lengen, 03.2.1
      - Rekening van Jan van Lesanen, voortijds rentmeester van Zuid-Holland van het beheer en de ontvangst wegens de lenen in Zuid-Holland in 1470-1472., 3535
        In 1470 werden geheven 12 stuivers, in 1472 8 stuivers van elke rijnlandse gulden ;jaarlijkschen weerde om eens'. De rekening werd door Joh. Stalpaert, destijds klerk van Jan van Lesanen, op 27 augustus 1479 aan het hof overgeleverd.
      - Rekening van Aelbrecht van Raephorst Dircxz, rentmeester van West-Friesland, van het beheer en de ontvang wegens de lenen in West-Friesland in 1472., 3536
        Zie de rekening voor 1472: inv.nrs. 1099-1101.
        De rekening werd 7 januari 1488 door Cornelis Willemsz., dienaar van Aelbrecht van Raephorst, ingediend bij het Hof.
        De rekening is ingehecht in inv.nr. 1103.
        .
      - Eerste en laatste rekening van mr. Jacob Goudt, 'van de diensten van den leenen in Hollandt ende Vrieslandt' in de jaren 1506 en 1507., 3537
        Vóórin de commissie voor J. Goudt en de ordonnantie op de dienst. Overgeleverd aan het Hof door Claes Hendricxz. 'als man ende voecht van de weduwe wijlen mr. Jacob Goudt', op 7 januari 1514.
    - Subsidies van de geestelijkheid, 03.2.2
      - Rekeningen van de 'subsidie van de geestelicheyt van wegen der Keiz. Maj., geheven bij bulle van onsen heyligen vader den paus, in den jaere Xvc XXXIIII van de quaertiern van Noorthollant, Suythollant, Kennemerlandt, Vrieslandt etc. ende over tland van Voirne'., 3538-3541
        Deze rekeningen vormen één trousse. Vóórin afschrift van de bul op de contributies van de geestelijkheid, 'totte oorloogen jegens den Turck'.
        - Rekening van Willem Goudt over het kwartier Noord-Holland, 3538
        - Rekening van Crispin van Boshuysen over het kwartier Zuid-Holland, 3539
        - Rekening van Adriaen Stalpaert over het kwartier Kennemerland en West-Friesland, 3540
        - Rekening van Jan van Kerewerve over het kwartier Voorne, 3541
      - Rekening van Willem Goudt 'van de subsidie die de geestelicheyt ende clergie van Hollant, onder 't bisdom vanUytrecht gelegen', de keize geaccordeerd hebben., 1537 juli; 3542
    - Belasting op de nieuwe acquesten van de geestelijkheid, 03.2.3
      - Rekening van Pieter Buis 'van den ontvang van de nieuwe acquesten van den geestelicke luyden in Hollant, Vrieslant, Voorne, Putte ende Strijen'., 1472-1477; 3543
        'Copie om den Rekencamer in den Hage'.
    - Tiende penning op de inkomsten, 03.2.4
      Zie ook inv.nr. 4486.
      - Rekening van Gheryt Thomasz. van de tiende penning van het inkomen van de immobiele goederen en van het gewin van de koopmanschappen in het kwartier van Kennemerland., 1543; 3544
        Afgehoord 24 september 1547 door commissarissen van de keizer.
      - Rekening van Jan Cort als voren in het kwartier van Amstelland, Westerland, Gooiland enz., 3545
        Afgehoord 29 september 1547 voor commissarissen van de keizer.
      - Rekening van Adriaen Mathysz. van de restanten van de tiende penning op het inkomen van de onroerende goederen en winsten der koopmanschappen, welke de ontvangers particulier schuldig waren gebleven, alsmede van het restant van de bede van 120.000 pond, geconsenteerd op 18 oktober 1543., 3546
        Afgehoord ter Rekenkamer 27 juli 1560.
      - Rekening van Adriaen Mathysz 'van den recolemente ende amende van den aanbrengen, qualick gedaen in den thiende penningen', geconsenteerd maart 1543., 3547
        Afgehoord ter Rekenkamer 29 juli 1560, opnieuw 10 december 1564.
      - Rekening van de weduwe van Willem Goudt van de twee tiende penningen, geconsenteerd maart 1543, mitsgaders van een leening van 28716 pond, welke uit genoemde tiende penning gerembourseerd zijn., 3548
        Overgeleverd door Adriaen Mathysz. 28 april 1547. Afgehoord 7 juni 1547 ter Rekenkamer.
- RECHTSPRAAK, 04
  - Baljuwschappen, 04.1
    - Rijnland en Woerden, tevens van het dijkgraafschap., 04.1.01
      Voor het baljuwschap van Woerden zie ook de rentmeesterschappen.
      - Voorheen inv. nr. 3549-3574, ---
        Deze inv.nrs. bevattende rekeningen over de periode 1333-1401, zijn overgebracht naar het archief van de Graven van Holland, nummer toegang 3.01.01, inv.nrs. 1861-1886.
      - Rekeningen van Arent van Duvenvoorde., 1603-1610; 3575-3576; 2 delen
        - 1603 jan. 1 - 1604 dec. 31, 3575
        - 1605 jan. 1 - 1610 juli 28, 3576
    - Delfland en Schieland, 04.1.02
      - Voorheen inv. nr. 3577-3591, ---
        Deze inv.nrs. bevattende rekeningen over de periode 1357-1398, zijn overgebracht naar het archief van de Graven van Holland, nummer toegang 3.01.01, inv.nrs. 1902-1916.
    - Delfland, baljuw en dijkgraafschap, 04.1.03
      - Rekeningen van Jan Aelbrechts., 1507-1510; 3592-3594; 3 delen
        - 1507 aug. 22 - 1508 aug. 19, 3592
        - 1508 aug. 19 - 1509 aug. 19, 3593
        - 1509 aug. 19 - 1510 aug. 19, 3594
      - Rekeningen van Jan de Muyter., 1510-1518; 3595-3602; 8 delen
        - 1510 aug. 20 - 1511 aug. 19, 3595
        - 1511 aug. 19 - 1512 aug. 20, 3596
        - 1512 aug. 19 - 1513 aug. 19, 3597
        - 1513 aug. 20 - 1514 aug. 19, 3598
        - 1514 aug. 20 - 1515 juni 30, 3599
        - 1515 juni 30 - 1516 juni 30, 3600
        - 1516 juni 30 - 1517 juni 30, 3601
        - 1517 juni 30 - 1518 juni 30, 3602
      - Rekeningen van Jan Jacobsz. van Utrecht., 1518-1536; 3603-3620; 18 delen
        Deze rekeningen lopen van 1 juli tot 30 juni.
        - 1518-1519, 3603
        - 1519-1520, 3604
        - 1520-1521, 3605
        - 152101522, 3606
        - 1522-1523, 3607
        - 152301524, 3608
        - 1524-1525, 3609
        - 1526-1526, 3610
        - 1526-1527, 3611
        - 1527-1528, 3612
        - 1528-1529, 3613
        - 1529-1530, 3614
        - 1530-1531, 3615
        - 1531-1532, 3616
        - 1532-1533, 3617
        - 1533-1534, 3618
        - 1534-1535, 3619
        - 1535-1536, 3620
      - Rekeningen van Frans Duys Dircksz. van Voorhout., 1536-1541; 3621-3625; 5 delen
        - 1536-1537, 3621
        - 1537-1538, 3622
        - 1538-1539, 3623
        - 1539-1540, 3624
        - 1540-1541, 3625
      - Rekeningen van Adriaen van der Does., 1559-1563; 3626-3627; 2 delen
        - 1559 aug. 10 - 1561 aug. 10, 3626
        - 1561 aug. 11 - 1563 nov. 18, 3627
      - Rekening van Pieter van der Goes., 1563 nov. 18 - c.1565 nov. 19; 3628; 1 deel
        Omslag en eerste bladzijden zeer geschonden.
      - Rekeningen van Willem van der Hoef., 1633-1645; 3629-3632; 4 delen
        Deze rekeningen lopen van 25 maart tot 25 maart.
        - 1633-1636, 3629
        - 1636-1639, 3630
        - 1639-1642, 3631
        - 1642-1645, 3632
    - Schieland, baljuw en dijkgraafschap, 04.1.04
      - Voorheen inv. nr. 3633-3642, ---
        Deze inv.nrs. bevattende rekeningen over de periode 1413-1423, zijn overgebracht naar het archief van de Graven van Holland, nummer toegang 3.01.01, inv.nrs. 1918-1927.
      - Rekening van Adriaan van der Does., 1563 okt.1 - 1567 mrt. 31; 3643; 1 deel
    - Zuid-Holland, 04.1.05